臺灣桃園地方法院民事裁定
111年度消債更字第125號
聲  請  人  
即  債務人  林冠伶即林秀桂

代  理  人  徐瑞霞律師
上列當事人因消費者債務清理事件聲請更生，本院裁定如下：
    主  文
聲請人應於本裁定送達後十日內，補正如附表所示事項資料到院
。
    理  由
一、按債務人聲請更生時，應提出財產及收入狀況說明書及其債
    權人、債務人清冊；法院認為必要時，得定期命債務人據實
    報告更生聲請前2年內財產變動之狀況，並對於前條所定事
    項補充陳述、提出關係文件或為其他必要之調查；更生之聲
    請，債務人經法院通知，無正當理由而不到場，或到場而不
    為真實之陳述，或拒絕提出關係文件或為財產變動狀況之報
    告者，應駁回之，消費者債務清理條例（下稱消債條例）第
    43條第1項、第44條及46條第3款分別定有明文。此乃因更生
    程序係為保護有更生誠意之債務人而設，債務人自應具體陳
    明其債權人之姓名、地址、債權種類，以供本院調查，更應
    提出完足事證以釋明其自己所必要生活費用狀況及不能清償
    債務之情事。債務人如不配合法院而為協力行為等，即足認
    其欠缺清理債務之誠意，自無加以保護之必要。次按聲請更
    生或清算不合程式或不備其他要件者，法院應以裁定駁回之
    ，但其情形可以補正者，法院應定期間先命補正，同條例第
    8條定有明文。　　　
二、查本件聲請人具狀聲請更生，未提出如附表所示資料及證明
    文件到院，爰定期命補正，如逾期未補正，則駁回其聲請
    。
中　　華　　民　　國　　111 　年　　5 　　月　　17　　日
                  民事第二庭　　法　官　李麗珍
正本係照原本作成。
本裁定不得抗告。　　　　　　　　　
中　　華　　民　　國　　111 　年　　5 　　月　　18　　日
                                書記官  謝伊婕
附表：
一、依消債條例第43規定聲請更生時於財產及收入狀況說明書中
    就支出部分若符合同條例第64條之2規定，雖可無庸提出證
    據證明，惟法院依同條例第44條於認為必要時仍可命提出相
    關證明，故請聲請人就每月必要支出費用（即膳食、水電、
    、瓦斯、交通等支出），補正說明有無受同住家人、親友或
    其他人資助或分擔上開生活支出。
二、應說明聲請人最近5年內是否從事營業活動及平均每月營業
　　額，並應提出相關證明文件。
三、請提出自民國108年12月起迄今聲請人「所有」於金融機構
    及郵局存摺封面及內頁影本（應補登存摺至本裁定送達日）
    或歷史交易明細，不論是否常用，均需提供，請勿漏報，以
    免有隱匿財產之虞，若有因未登摺筆數累計一定數量致自動
    合併為1筆「彙總登摺」資料時，請提出該期間歷史交易明
    細。如有非薪資之款項入帳者，請「逐項」說明該款項提供
    者姓名、聯絡方式（電話、住址）及提供原因。
四、聲請人陳報其每月收入為新臺幣(下同)1萬6,000元，低於聲
    請人陳報之每月支出1萬7,000元，請說明每月收入不足支出
    部分，聲請人係如何支應？
五、聲請人陳報任職城達企業社，每月薪資為1萬6,000元，該薪
    資收入低於我國最低基本工資月薪，而依聲請人目前年齡為
    53歲，尚屬壯年，何以未能獲得一般最低基本工資之工作？
    請說明其原因（身體因素、疾病或其他）或聲請人主觀挑選
    工作所致？
六、依聲請人主張每月所得扣除必要支出後，並無餘額，何以調
    解時可提出每月還款2,000元，共計72期之方案，其負擔來
    源為何？是否有據實陳報收入、支出之情形？   
七、聲請人是否領有之社會救助補助款、中低收入或低收入戶補
    助款或其他社會福利補助？如有，其金額及期間為何？請分
    項條列式列出，並提出領有補助之證明資料。
八、請釋明聲請人有無約定為要保人或受益人之人壽保單及儲蓄
    性、投資性保單？若有請提出相關資料並陳報現有保單價值
    準備金及依約可領取之保險給付項目、金額？聲請人如何繳
    納該保費？該保單價值，是否願折算為金錢納入更生方案中
    。